# 还是远期外汇合约账务处理问题，请教各位大虾！

提问人：lizhh39 时间：2012-10-25 15:27:43
你在本版面上搜索一下“远期合约的内在价值”，相关讨论已有很多，应可解决你的疑问。

回答人：chenyiwei
你在本版面上搜索一下“远期合约的内在价值”，相关讨论已有很多，应可解决你的疑问。